# 公允价值计量的投资性房产转回的账务处理

提问人：chinasxw 时间：2017-05-26 12:10:09
各位老师：公司公允价值计量的投资性房地产转回时，固定资产按公允价值入账，原计入递延所得税负债、资本公积需要转回吗，那后面固定资产计提折旧的依据是按原账面价值还是公允价值?

回答人：chenyiwei
原以公允价值进行后续计量的投资性房地产转为固定资产时，作为投资性房地产核算期间的资本公积暂不做处理，到处置时转出；因为固定资产以转换日的公允价值为成本，故账面价值和计税基础之间的暂时性差异仍在，原确认的递延所得税负债仍保留，但可以随着后续折旧计提逐步转出。 后续折旧计提应依据重新确定的成本（转换日公允价值）计算。

提问人：bella321 时间：2017-05-27 16:30:55
请问，如果该项资产最终的作为固定资产被进行处理，那么资本公积是转入固定资产清理科目吗？

回答人：chenyiwei
在清理完毕时，将这部分资本公积转入营业外收入。

提问人：bella321 时间：2017-05-27 16:47:57
再请教陈版主，那假如将作为公允价值进行后续计量的投资性房地产转为存货，作为存货处置时，原来的资本公积是计入主营业务收入还是冲减主营业务成本，还是计入其他科目？谢谢版主。

回答人：chenyiwei
这种情况很少见，准则规定只有对投资性房地产进行重新开发用于出售时才能转入存货。如果转入存货，则此前的资本公积应在处置时冲减主营业务成本。

提问人：快枪 时间：2017-05-29 10:12:03
陈老师，非投资性房地产转换为采用公允价值模式计量的投资性房地产，或成本模式计量的投资性房地产转换为公允价值模式计量的投资性房地，转换时账面价值与公允价值的贷差， 是不是应该计入其他综合收益？借差计入公允价值变动损益？

回答人：chenyiwei
是。